【裁判字號】    95,易,3528
【裁判日期】    951219
【裁判案由】    加重竊盜
【裁判全文】
臺灣臺中地方法院刑事判決              95年度易字第3528號
公  訴  人  臺灣臺中地方法院檢察署檢察官
被      告  乙○○
上列被告因加重竊盜案件，經檢察官提起公訴（九十五年度偵字
第二三二八五號），被告於準備程序中就被訴事實為有罪之陳述
，經告以簡式審判之旨，並聽取意見後，本院合議庭裁定由受命
法官獨任進行簡式審判程序，判決如下：
    主    文
乙○○攜帶兇器竊盜未遂，累犯，處有期徒刑伍月，如易科罰金
，以新臺幣壹仟元折算壹日。
    犯罪事實
一、乙○○於民國九十一年間因偽造文書案件，經臺灣高雄地方
    法院以九十二年度易字第三六七六號判處有期徒刑三月，經
    提起上訴後，由臺灣高等法院高雄分院以九十二年度上易字
    第九一八號受理，惟於九十二年七月十日撤回上訴而確定；
    再於九十三年間因搶奪案件，經本院以九十三年度訴字第二
    二五二號判處有期徒刑七月，於九十三年十一月十二日確定
    ，復於九十四年間因偽造文書案件，經本院以九十四年度中
    簡字第十七號判處有期徒刑三月，於九十四年二月十五日確
    定，並與前開搶奪案件定應執行刑為有期徒刑九月確定；又
    於九十三年間因贓物案件，經臺灣高雄地方法院以九十三年
    度簡字第三三○五號判處有期徒刑四月，於九十四年五月二
    日確定；前開有期徒刑三月、九月、四月接續執行，於九十
    四年十二月十七日縮刑期滿執行完畢。猶不知悔改，於九十
    五年十月二日凌晨五時許，在臺中市○○區○○路與惠中路
    口，攜帶非其所有之客觀上足以對人之生命、身體構成威脅
    、可供兇器使用之鐵鎚及螺絲起子各一支，竊取臺中市政府
    建設局所有之階梯止滑銅條，因路人見狀於同日凌晨五時二
    十四分許報警，經警於同日凌晨五時三十四分許在上址，於
    乙○○已敲起一條半止滑銅條（其中一條裂為二截）而尚在
    拆解其餘止滑銅條之際，當場查獲而未得逞，並扣得其所有
    用以行竊之鐵鎚、螺絲起子各一支，及止滑銅條三小截（業
    已發還）。
二、案經臺中市警察局第六分局移送臺灣臺中地方法院檢察署檢
    察官偵查起訴。
    理    由
一、訊據被告乙○○對於上開犯罪事實坦承不諱，並經被害人臺
    中市政府建設局之養護課技士甲○○於警詢時指述綦詳，且
    有鐵鎚、螺絲起子各一支扣案可證，復有贓物認領保管單一
    張、照片七張在卷可稽，綜上，被告自白與事實相符，其上
    揭攜帶兇器竊盜未遂之犯行，事證明確，洵堪認定。
二、查被告行竊被害人臺中市政府建設局之財物時，所攜帶之鐵
    鎚、螺絲起子各一支，客觀上足以對人之生命、身體構成威
    脅，為兇器之一種。是核被告所為，係犯刑法第三百二十一
    條第二項、第一項第三款之攜帶兇器竊盜未遂罪。被告在上
    開地點，雖已著手實施而敲卸一條半之止滑銅條，但未及將
    之置於其實力支配之下，即因遭員警當場查獲而未取走任何
    財物，是被告上開犯罪尚屬未遂，公訴意旨以被告行竊行為
    已竊得財物，認係犯攜帶兇器竊盜既遂罪云云，容有誤會，
    附此敘明。又被告前曾於九十一年間因偽造文書案件，經臺
    灣高雄地方法院以九十二年度易字第三六七六號判處有期徒
    刑三月，經提起上訴後，由臺灣高等法院高雄分院以九十二
    年度上易字第九一八號受理，惟於九十二年七月十日撤回上
    訴而確定；再於九十三年間因搶奪案件，經本院以九十三年
    度訴字第二二五二號判處有期徒刑七月，於九十三年十一月
    十二日確定，復於九十四年間因偽造文書案件，經本院以九
    十四年度中簡字第十七號判處有期徒刑三月，於九十四年二
    月十五日確定，並與前開搶奪案件定應執行刑為有期徒刑九
    月確定；又於九十三年間因贓物案件，經臺灣高雄地方法院
    以九十三年度簡字第三三○五號判處有期徒刑四月，於九十
    四年五月二日確定；前開有期徒刑三月、九月、四月接續執
    行，於九十四年十二月十七日縮刑期滿執行完畢之事實，有
    臺灣高等法院被告前案紀錄表及臺灣臺中地方法院檢察署刑
    案資料查註紀錄表各一份在卷足憑，其於五年內再故意犯
    本件有期徒刑以上之罪，應依刑法第四十七條第一項之規定
    ，論以累犯，並加重其刑。被告已著手於加重竊盜犯罪行為
    之實施，而未生財物置於其實力支配之下之結果，為未遂犯
    ，應依刑法第二十五條第二項之規定，減輕其刑。被告之犯
    行，刑有加重減輕之事由，依刑法第七十一條第一項規定，
    應先加後減之。爰審酌被告素行不佳，正值壯年，竟不思憑
    己身勞力賺取錢財，只圖不勞而獲，造成被害人財物失竊之
    不便，且影響行人通行安全，然念及被告坦承犯行，態度良
    好，所竊止滑銅條三條價值不高，業已歸還被害人，回復原
    狀約需新臺幣一千元，而被告歷於警詢、偵訊及本院審理時
    均表明願意賠償回復原狀之費用，然因被害人表示本案已進
    入司法程序致未能達成和解，有本院電話紀錄表一份存卷可
    參，足見被告尚有悔意，因認公訴人具體求處有期徒刑一年
    稍屬過重等一切情狀，量處如主文所示之刑，並諭知易科罰
    金之折算標準，以資懲儆。扣案之鐵鎚、螺絲起子各一支，
    雖係被告持以犯本案竊盜罪所用之物，然非屬被告所有，業
    據被告供承在卷，亦非違禁物，爰不為沒收之諭知，附此敘
    明。
據上論斷，應依刑事訴訟法第二百七十三條之一第一項、第二百
九十九條第一項前段，刑法第三百二十一條第二項、第一項第三
款、第二十五條第二項、第四十七條第一項、第四十一條第一項
前段，刑法施行法第一條之一第一項、第二項前段，判決如主文
。
本案經檢察官顏偉哲到庭執行職務
中    華    民    國    95    年    12    月    19    日
                  刑事第十五庭    法  官  周瑞芬
上正本證明與原本無異。
如不服本判決，應於送達後十日內向本院提出上訴狀（須附繕本
），上訴於臺灣高等法院臺中分院。
                                書記官  何俞瑩
中    華    民    國    95    年    12    月    19    日
附錄本判決論罪科刑法條
刑法第三百二十一條：
  犯竊盜罪而有左列情形之一者，處六月以上、五年以下有期徒
  刑：
  一、於夜間侵入住宅或有人居住之建築物、船艦或隱匿其內而
      犯之者。
  二、毀越門扇、牆垣或其他安全設備而犯之者。
  三、攜帶兇器而犯之者。
  四、結夥三人以上而犯之者。
  五、乘火災、水災或其他災害之際而犯之者。
  六、在車站或埠頭而犯之者。
  前項之未遂犯罰之。


司法院資訊處製作；財團法人民間司法改革基金會備份。
